【裁判字號】    89,交易,91
【裁判日期】    900814
【裁判案由】    過失傷害
【裁判全文】
臺灣宜蘭地方法院刑事判決                          八十九年度交易字第九一號
    公  訴  人  臺灣宜蘭地方法院檢察署檢察官
    被      告  乙○○
右列被告因過失傷害案件，經檢察官提起公訴（八十九年度偵字第九五五號），本院
判決如左：
    主  文
乙○○因過失傷害人，處有期徒刑貳月，如易科罰金，以參佰元折算壹日。
    事  實
一、乙○○於民國八十九年三月四日晚間，駕駛車號ＩＨ─四七五六號自用小客車，
    由羅東往宜蘭方向行駛，於同日晚間八時四十分許，行至速限為時速六十公里之
    宜蘭市○○路時，欲由快車道之外側右轉路旁加油站加油，應注意該加油站係公
    共場所，欲進入加油站內應減速慢行，作隨時停車之準備，並應注意擬由快車道
    轉入慢車道以進入加油站內時，應確定同向慢車道確無直行來車，方得進入慢車
    道，且依當時當時情況天氣良好、夜間有路燈照明，並無不能注意之情事，竟疏
    未注意即進入慢車道，適有同向由甲○○騎乘ＧＷＴ─九六Ｏ號機車未減速慢行
    且以超過六十公里速限之速度行駛，甲○○因突見乙○○所駕駛之自用小客車轉
    入慢車道，緊急煞車而倒地滑行後撞擊乙○○自用小客車右側車門，因而受有創
    傷性血胸、多處肋骨骨折、左手鎖骨骨折等傷害，乙○○於事故發生後即通知救
    護車到場通知救護送醫，並留於現場向隨後到場之警員自首並主動告知肇事事由
    而接受裁判。
二、案經乙○○向宜蘭縣警察局宜蘭分局自首，由該分局報請台灣宜蘭地方法院檢察
    署檢察官偵查起訴。
    理  由
一、訊據被告乙○○坦承於右揭時地駕駛前開自用小客車甲○○騎乘之機車發生撞擊
    ，致甲○○受有前述傷害等情坦承，惟否認有何過失傷害，辯稱：當時是因為甲
    ○○車速過快，突然滑倒滑行一段距離後，自行撞擊伊所駕駛之車輛右側車門等
    語。惟查，被告與告訴人撞及情形，業據告訴人甲○○指訴綦詳，且本件被告於
    本院審理中曾供述：我認為本件車禍雙方都有過失等語（見本院八十九年八月一
    日訊問筆錄），另依據道路交通事故調查表所示該路段之相關路況情形，及參諸
    交通事故表調查上所示撞擊後雙方停放之位置、狀態、被告及告訴人行進路線，
    告訴人機車煞車痕（二十點三公尺）、刮地痕（二十五點二）之刮地痕長度及被
    害人所受傷勢綜合判斷，足見被告當時欲進入加油站時疏未減速並注意慢車道之
    來車，且未作隨時停車之準備，才會肇致告訴人情急下，於機車仍高速中突然緊
    急煞車，因而機車打滑倒地撞擊被告右側車門，此外有道路交通事故調查報告表
    、道路交通事故調查報告表各欄項目明細內容等附卷足稽，被告辯稱不足採信。
    另告訴人甲○○，因本件事故受有創傷性血胸、多處肋骨骨折、左手鎖骨骨折等
    傷害，有診斷證明書一紙在卷可稽。
二、按於行經無號誌交岔路口、行近工廠、學校、醫院、車站、會堂、娛樂、展覽、
    競技等公共場所出、入口及其他人車擁擠處所時，應減速慢行，作隨時停車之準
    備，同規則第九十三條第一項第四款亦定有明文。又加油站係供車輛出入加油之
    公共場所，其出、入口與主要幹道交會處，會形成車輛出入頻繁之路口，與上揭
    規則第九十三條第一項第四款所例示之公共場所出、入口之性質相同，是汽車於
    行近加油站之出、入口附近時，亦應減速慢行，作隨時停車之準備，以防止有車
    輛自加油站之出口處直接駛出或進入加油站時，不及煞停其車而肇事之危險。又
    按轉彎車應讓直行車先行，道路交通安全規則第一百零二條第一項第六款亦定有
    明文。本件被告乙○○駕駛汽車自應注意上揭規定，且依當時情狀、路況、視距
    良好，無不能注意之情形，竟疏未注意，以致肇事，致告訴人甲○○受傷，被告
    應有過失，其過失行為並與告訴人之受傷具有相當因果關係。另由本件事故調查
    表中顯示煞車痕（二十點三公尺）、刮地痕（二十五點二公尺）及現場情形觀之
    ，雖告訴人甲○○嚴重超速行經肇事路段，致煞車滑倒後撞擊被告所駕駛之汽車
    ，亦有過失，亦為本件肇事原因，惟被告仍難辭過失之責。本件車禍經送臺灣省
    基宜區車輛事故鑑定委員會鑑定結果，持相同之認定，有八十九年十月四日基宜
    鑑字第八九Ｏ四九一號鑑定意見書一紙附卷足參，益證被告之行為有過失，本件
    事證明確，被告犯行應堪予認定。
三、核被告乙○○所為，係犯刑法第二百八十四條第一項前段之過失傷害罪。被告肇
    事後即向到場警方表示肇事，接受調查，係對未發覺之犯罪自首而受裁判，依刑
    法第六十二條前段之規定減輕其刑。爰審酌被告之過失程度、告訴人甲○○亦同
    有過失、本件肇事所對告訴人所受之傷害、肇事後態度、及本件因被告與告訴人
    間就賠償金額差距甚大而尚未和解一切情狀，量處如主文所示之刑，並諭知易科
    罰金之折算標準。
據上論斷，應依刑事訴訟法第二百九十九條第一項前段，刑法第二百八十四條第一項
前段、第六十二條前段、第四十一條第一項，罰金罰鍰提高標準條例第一項前段、第
二項判決如主文。
本案經檢察官廖允松到庭執行職務
中      華      民      國      九十     年       八     月     十四    日
                                     臺灣宜蘭地方法院交通法庭
                                           法  官  李  毓  華
右正本證明與原本無異。
如不服本判決，應於判決送達後十日內向本院提出上訴狀。(應附繕本)
                                           書記官  林  慶  生
中      華      民      國      九十     年       八     月     十六    日
參考法條：
刑法第二百八十四條第一項前段
因過失傷害人者，處六月以下有期徒刑、拘役或五百元以下罰金。致重傷者，處一年
以下有期徒刑、拘役或五百元下罰金。


司法院資訊處製作；財團法人民間司法改革基金會備份。
